臺灣臺中地方法院民事裁定
110年度抗字第314號
抗  告  人  陳秀珠  
            賴雅鳳  

            賴玟媺  
相  對  人  裕融企業股份有限公司

法定代理人  嚴陳莉蓮


上列當事人間聲請本票裁定事件，抗告人對於民國110年11月12
日本院司法事務官所為110年度司票字第6347號裁定提起抗告，
本院合議庭裁定如下：
    主  文
抗告駁回。
抗告程序費用新台幣壹仟元由抗告人連帶負擔。
    理  由
一、抗告意旨略以：相對人雖持抗告人共同簽發如附表所示之本
    票（下稱系爭本票）請求抗告人給付新臺幣（下同）317,56
    9元及遲延利息，並主張已經提示付款，然抗告人並未接獲
    到期日為110年8月23日之訊息，且相對人於110年11月1日寄
    發之函文及相對人上開主張之金額均係31萬7000餘元，惟抗
    告人於110年8月23日前後均已就系爭本票為部分之清償，故
    相對人所主張之到期日及金額均有瑕疵。又依相對人於6月
    至9月提示之簡訊內容，並未提示到期日為110年8月23日及
    金額為317,400元，不符合提示之要件，爰依法提起本件抗
    告等語。
二、按執票人向本票發票人行使追索權時，得聲請法院裁定後強
    制執行，票據法第123條定有明文。又本票執票人依票據法
    第123條規定聲請法院裁定許可對發票人強制執行，係屬非
    訟事件，此項聲請之裁定及抗告法院之裁定，僅依非訟事件
    程序以審查強制執行許可與否，並無確定實體上法律關係存
    否之效力，法院僅就本票形式上之要件是否具備予以審查即
    為已足，至於當事人間實體上之爭執，應循訴訟程序以資解
    決，要非非訟裁定法院所得審酌（最高法院57年度台抗字第
    76號、56年度台抗字第714號裁定意旨參照）。再按本票既
    已載明免除作成拒絕證書，執票人聲請裁定准予強制執行，
    即毋庸提出已為付款提示之證據。茍發票人抗辯執票人未為
    提示，依票據法第124條準用同法第95條但書之規定，即應
    由其負舉證之責（最高法院94年度台抗字第823號裁定意旨
    參照）。
三、經查：本件相對人於原審主張其執有抗告人所共同簽發之系
    爭本票，詎經提示未獲付款，爰依票據法第123條聲請裁定
    許可強制執行等情，業據其提出系爭本票為證，本院形式審
    查系爭本票符合票據法第120條第1項所定應記載事項，而為
    有效，是原裁定准許強制執行，尚無違誤。又因系爭本票已
    載明免除作成拒絕證書，則相對人聲請裁定准予強制執行時
    ，自毋庸提出已為付款提示之證據，抗告人如主張相對人未
    為提示，依上開說明，應由抗告人負舉證責任。本件抗告人
    雖舉相對人傳送之簡訊翻拍照片（下稱系爭簡訊）為證，抗
    辯系爭簡訊並未提示到期日為110年8月23日及金額為317,40
    0元，而不符合追索權行使要件云云。惟查，付款提示非僅
    得以簡訊為之，抗告人並未舉證證明相對人除簡訊外已無其
    他付款提示之行為，自難僅憑系爭簡訊與付款提示有間，即
    推認相對人未為付款之提示，此外，抗告人既未提出具體事
    證證明相對人確未現實提示系爭本票，僅空言抗辯相對人之
    提示不符合追索權行使要件云云，難認可取。至抗告人所執
    已就系爭本票部分清償等語置辯，核屬實體上法律關係之爭
    執，非本件非訟程序所得加以審究。從而，抗告人提起本件
    抗告，並無理由，應予駁回。
四、又按非訟事件，依法應由關係人負擔費用者，法院裁定命關
    係人負擔時，應一併確定其數額；非訟事件程序費用之負擔
    ，有相對人者，準用民事訴訟法有關訴訟費用之規定，非訟
    事件法第24條第1項及第21條第2項定有明文。本件抗告業經
    駁回在案，依上開法條規定，本院應予確定程序費用額。茲
    因抗告人等提起本件抗告，除繳納抗告費1,000元外，未有
    其餘程序費用之支出。是以，本件應由抗告人等負擔之程序
    費用額確定為1,000元。
五、據上論結，本件抗告為無理由，依非訟事件法第46條、第21
    條第2項、第24條第1項，民事訴訟法第495條之1第1項、第4
    49條第1項、第95條、第85條第2項，裁定如主文。
中　　華　　民　　國　　111 　年　　2 　　月　　23　　日
                民事庭第一庭  審判長法　官　許石慶
                                    法　官　曹宗鼎
                                    法　官　蔡孟君
以上正本係照原本作成。
本件不得再抗告。
中　　華　　民　　國　　111 　年　　2 　　月  　23　　日
                                    書記官　鄭雅雲

附表：利息自利息起算日起至清償日止按週年利率百分之16計算      發票日 (民國) 票面金額 (新臺幣) 到期日  利息起算日 備考 109年8月12日 68萬元 110年8月23日 110年8月24日